ACORDAO-COMPLETO-2537262

ACÓRDÃO 5687/2022 ATA 33/2022 - SEGUNDA CÂMARA

VISTOS, relatados e discutidos estes autos de pedido de reexame interposto pela Câmara dos Deputados em face do Acórdão 14835/2021-TCU-Segunda Câmara, que considerou ilegal e negou registro à aposentadoria de Raimundo Helio Araujo Costa, em razão de irregularidades na incorporação de "décimos" de funções comissionadas.
ACORDAM os Ministros do Tribunal de Contas da União, reunidos em Sessão da Segunda Câmara, ante as razões expostas pelo Relator, em: 
9.1. com fundamento no art. 48 da Lei 8.443/1992, conhecer do recurso de pedido de reexame para, no mérito, dar-lhe provimento parcial, no sentido de esclarecer à Câmara dos Deputados que a determinação expressa no subitem 1.7.1.1. do Acórdão 14835/2021-TCU-Segunda Câmara alcança apenas a parcela de décimos incorporados além do limite de um décimo (1/10) , previsto no art. 5º da Lei 9.624/1998 (cômputo do tempo residual, a partir de 10/11/1997, para a concessão de 1/10) ;
9.2. dar conhecimento deste acórdão à Câmara dos Deputados, informando que o teor da presente deliberação, bem como do Relatório e Voto que a integram, poderá ser obtido no endereço eletrônico https://www.tcu.gov.br/acordaos.

Pedido de reexame  interposto pela Câmara dos Deputados, contra o Acórdão 14.835/2021 - TCU - 2ª Câmara e teve como  Relator o Ministro-Substituto Marcos Bemquerer Costa.

Segunda Câmara

Câmara dos Deputados.

3. Interessados/Responsáveis/Recorrentes:
3.1. Interessados: Raimundo Hélio Araujo Costa (XXX.968.711-XX); Câmara dos Deputados.
3.2. Recorrente: Câmara dos Deputados (00.530.352/0001-59).

13.1. Ministros presentes: Bruno Dantas (Presidente), Augusto Nardes e Antonio Anastasia (Relator).

ANTONIO ANASTASIA

Inicialmente, reproduzo a instrução da Secretaria de Recursos - Serur (peça 25) , que contou com o endosso do diretor da unidade técnica e do Ministério Público de Contas (peças 26 e 27) .
"INTRODUÇÃO
1.	Trata-se de pedido de reexame (peça 11) , interposto pela Câmara dos Deputados, contra o Acórdão 14835/2021-TCU-Segunda Câmara, Relator Ministro-Substituto Marcos Bemquerer Costa (peça 8) .
1.1.	A deliberação recorrida apresenta o seguinte teor:
ACORDAM os Ministros do Tribunal de Contas da União, com fundamento nos artigos 1º, inciso V, e 39, inciso II, da Lei 8.443/1992, c/c os artigos 17, inciso III, 143, inciso II, 259, inciso II, 260 e 262 do Regimento Interno/TCU, em considerar ilegal a concessão de aposentadoria do Sr. Raimundo Hélio Araújo Costa e negar registro ao correspondente ato,  dispensar o ressarcimento das quantias indevidamente recebidas de boa-fé pelo interessado, consoante o disposto no Enunciado 106 da Súmula da Jurisprudência do TCU, e expedir as determinações contidas no subitem 1.7 abaixo.
1. Processo TC-Processo 022.635/2021-1 (APOSENTADORIA) 
	1.1. Interessado: Raimundo Hélio Araújo Costa (XXX.968.711-XX) .
	1.2. Órgão: Câmara dos Deputados.
	1.3. Relator: Ministro-Substituto Marcos Bemquerer Costa.
	1.4. Representante do Ministério Público: Procurador Sergio Ricardo Costa Caribé.
	1.5. Unidade Técnica: Secretaria de Fiscalização de Integridade de Atos e Pagamentos de Pessoal e de Benefícios Sociais (Sefip) .
	1.6. Representação legal: não há.
	1.7. Determinações: 
		1.7.1.  determinar à Câmara dos Deputados que, no prazo de 15 (quinze) dias a contar da notificação deste Acórdão, adote as seguintes providências:
	1.7.1.1. promova o destaque das parcelas de "quintos/décimos" incorporadas com base em funções comissionadas exercidas entre 8/4/1998 e 4/9/2001, transformando-as em parcela compensatória a ser absorvida por quaisquer reajustes futuros; 
	1.7.1.2. suprima, se for o caso, os índices de reajuste aplicados à vantagem de quintos após a edição da Lei 13.323/2016, no valor da parcela compensatória referida no subitem 1.7.1.1 supra, para que volte a corresponder à quantia vigente antes do advento da referida norma; 
	1.7.1.3. dê ciência do inteiro teor desta Deliberação ao interessado, alertando-o de que o efeito suspensivo proveniente da interposição de possíveis recursos perante o TCU não o exime da devolução dos valores percebidos indevidamente após a respectiva notificação, caso os recursos não sejam providos, encaminhando a este Tribunal, no prazo de 30 (trinta) dias, comprovante da referida ciência; e
	1.7.1.4. emita novo ato de concessão de aposentadoria em favor do Sr. Raimundo Hélio Araújo Costa e promova seu cadastro no sistema e-Pessoal, livre das irregularidades verificadas neste processo, sendo submetido a este Tribunal, nos termos da IN/TCU 78/2018 (grifos acrescidos) .
HISTÓRICO
2.	Como histórico, é esclarecedor o seguinte excerto de voto do relator a quo:
		Considerando que a análise empreendida pela Secretaria de Fiscalização de Integridade de Atos e Pagamentos de Pessoal e de Benefícios Sociais - Sefip detectou o pagamento irregular da vantagem de "quintos/décimos" após a edição da Lei 9.624/1998, uma vez que os períodos de incorporação ocorreram, em parte, em momento posterior à data limite de 8/4/1998;
		Considerando que a jurisprudência desta Casa de Contas consolidou o entendimento de que é ilegal a percepção da rubrica de "quintos/décimos" cuja incorporação decorreu de funções comissionadas exercidas no período de 08/04/1998 a 04/09/2001, devendo-se observar a modulação dos efeitos definida pelo Supremo Tribunal Federal na decisão do Recurso Extraordinário 638.115/CE, acerca dessa matéria;
	Considerando que, segundo a modulação de efeitos do julgamento do RE 638.115/CE feita pelo STF, somente para a hipótese de "quintos/décimos" recebidos com base em decisão judicial transitada em julgado será indevida a cessação imediata do pagamento e não haverá absorção da parcela por reajustes futuros. Já nos casos de "quintos/décimos" recebidos por força de decisão judicial não transitada em julgado ou de decisão administrativa, o pagamento será mantido até sua absorção integral por quaisquer reajustes futuros concedidos aos servidores;
	Considerando que as informações constantes dos autos indicam que a parcela de "quintos/décimos" foi deferida com base em decisão administrativa;
		Considerando que este Tribunal, em outros processos de aposentadorias deferidas pela Câmara dos Deputados, verificou que aquele órgão promoveu reajustes irregulares das parcelas de "quintos/décimos";
		Considerando que, nos casos acima indicados, este Tribunal determinou à Câmara dos Deputados que promovesse o ajuste nas parcelas de "quintos/décimos" para que voltassem a refletir os valores anteriores à vigência da Lei 13.323/2016 (Acórdãos 3.538, 6.278 e 10.240, todos de 2021, da Primeira Câmara e de relatoria do ministro Vital do Rêgo; e 6.857/2021 - Segunda Câmara, relator ministro Raimundo Carreiro) ; 
	Considerando que a questão da incorporação de "quintos/décimos" é tema de jurisprudência pacificada desta Corte de Contas, especialmente a partir do julgamento pelo Supremo Tribunal Federal, em repercussão geral, do Recurso Extraordinário - RE 638.115/CE;
ADMISSIBILIDADE
3.	O Sar/Serur (peça 12) , opinou pelo conhecimento do recurso, nos termos do artigo 48 da Lei 8.443/1992, c/c os artigos 285 e 286, parágrafo único, do RI/TCU, propondo a suspensão dos efeitos do subitem 1.7.1.1 do Acórdão 14835/2021-TCU-Segunda Câmara. O Excelentíssimo Senhor Ministro Raimundo Carreiro, mediante despacho de peça 20, concordou com o Sar/Serur. 
MÉRITO
4.	Constitui objeto do presente recurso definir se é assegurado, nos termos do art. 5º da Lei 9.624/1998, o cômputo do tempo residual de exercício de funções comissionadas existente em 10/11/1997, não empregado para a concessão de quintos, para incorporação de parcela de quintos, com termo final, a qualquer tempo, na data em que o servidor completar o interstício de doze meses.
5. Do tempo residual
5.1.	A recorrente aduz que o tempo residual de ocupação de funções de confiança e/ou cargos comissionados pode ser utilizado para a incorporação de quintos, com base nos seguintes argumentos:
5.2.	No caso do aposentado Raimundo Helio Araujo Costa, foram consideradas as seguintes funções comissionadas para a concessão da vantagem quintos/décimos:

5.3.	Verifica-se, portanto, que foi utilizado o tempo residual de exercício de funções comissionadas existente em 10/11/1997 para a concessão de uma parcela de 2/10 da Vantagem Pessoal do aposentado Raimundo Helio Araujo Costa (de 19/6/1997 a 18/6/1998) . Contudo, com fundamento no art. 5º da Lei n. 9.624/1998, bem como no entendimento dessa Corte, o interessado faz jus à incorporação de 1/10 de FC-04 com base na utilização de período residual
Análise:
5.4.	Colhe-se da jurisprudência selecionada do TCU, com arrimo no Acórdão 9746/2021-TCU-Segunda Câmara, o seguinte enunciado: 
É assegurado, nos termos do art. 5º da Lei 9.624/1998, o cômputo do tempo residual de exercício de funções comissionadas existente em 10/11/1997, não empregado para a concessão de quintos, para incorporação de parcela de décimo, com termo final, a qualquer tempo, na data em que o servidor completar o interstício de doze meses, de acordo com a sistemática definida na redação original do art. 3º da Lei 8.911/1994 (grifos acrescidos) .
5.5.	 Essa matéria foi didaticamente tratada pelo Ministro Walton Alencar Rodrigues (Acórdão 4970/2012-TCU-Primeira Câmara) , nos seguintes termos:
No voto condutor da Decisão 925/1999-TCU-Plenário, assim manifestei-me:
O art. 5º, por sua vez, admite o cômputo do tempo residual de exercício de funções comissionadas não empregado, até 10/11/1997, na incorporação de frações, para a concessão da próxima parcela de décimo, até que cada servidor complete o interstício de doze meses.
 (...) 
Entendo que a redação do art. 5º, ao usar a expressão "próxima parcela", refere-se ao termo antecedente "décimos", in verbis: 'Fica resguardado o direito à percepção dos décimos já incorporados, bem como o cômputo do tempo de serviço residual para a concessão da próxima parcela...'. Próxima parcela de décimos, segundo a redação do legislador.
Ao Congresso Nacional cabe disciplinar as relações jurídicas decorrentes de normas constantes de medidas provisórias não convertidas em lei, a teor do parágrafo único do art. 62 da CF. Nesse diapasão, não obstante as normas que cuidaram de décimos não tenham sido convertidas em lei, entendo que quis o legislador ordinário contemplar, com a possibilidade de incorporação de um décimo, os servidores com tempo residual até 10/11/1997, não abrangidos pela concessão de quinto, prevista no art. 3º da Lei 9.624/1998.
Além de lógica, essa interpretação se me apresenta como mais justa, porquanto confere aos servidores com tempo residual maior a vantagem quinto e aos com tempo residual menor a vantagem décimo. De fato, aqueles que completaram o interstício até 8/4/1998 contavam com tempo residual, em 10/11/1997, de no mínimo 216 dias, equivalente a sete meses e seis dias de exercício de função comissionada. Estes e os que contavam com tempo residual ainda maior, se completaram o interstício até 8/4/1998, fazem jus à incorporação de um quinto, os demais têm direito à incorporação de um décimo, a partir da data em que completaram, ou vierem a completar, o interstício de 12 meses.
Exemplificando, um servidor que, em 10/11/1997, tivesse completado quatro quintos, com saldo residual de quatro meses, teria, em 8/4/1998, algo em torno de 9 meses de exercício de função e, portanto, não completaria os cinco quintos, porque não teria perfeito o prazo de doze meses de exercício de função. Seria hipótese de aplicação do art. 5º da Lei 9.624/1998, o servidor ganharia mais um décimo e não um quinto, quando completasse o interstício de doze meses. Agora, se o mesmo servidor tivesse, em 10/11/1997, quatro quintos e saldo residual de, no mínimo, 7 meses e seis dias, ele teria direito à percepção do último quinto, desde que, até 8/4/1998, tivesse completado os doze meses de exercício da função. O raciocínio é exatamente este para todos os casos.
5.6.	Nesse sentir, entende-se que o cômputo do tempo residual de exercício de funções comissionadas existente em 10/11/1997, não empregado para a concessão de quintos, pode ser utilizado para incorporação de parcela de décimo, e não de quintos, como adotado no órgão de origem, ao elaborar o ato de peça 3.
5.7.	Posta assim a questão, opina-se no sentido de que os argumentos da recorrente devem ser rejeitados.
CONCLUSÃO
6.	Da análise anterior, conclui-se que é assegurado, nos termos do art. 5º da Lei 9.624/1998, o cômputo do tempo residual de exercício de funções comissionadas existente em 10/11/1997, não empregado para a concessão de quintos, para incorporação de parcela de décimo - e não de quintos -, com termo final, a qualquer tempo, na data em que o servidor completar o interstício de doze meses;
6.1.	Destarte, opina-se pela negativa de provimento do presente recurso.
PROPOSTA DE ENCAMINHAMENTO
7.	Ante o exposto, submetem-se os autos à consideração superior, propondo-se, com fundamento no art. 48 da Lei 8.443/1992:
conhecer do recurso interposto, para, no mérito, negar-lhe provimento;
b) informar a recorrente e demais interessados do acórdão a ser proferido, destacando que o relatório e o voto que o fundamentam podem ser acessados por meio do endereço eletrônico www.tcu.gov.br/acordaos."
É o Relatório.

não há

Procurador Marinus Eduardo De Vries Marsico.

APOSENTADORIA. CÂMARA DOS DEPUTADOS. INCOPORAÇÃO IRREGULAR DE QUINTOS/DÉCIMOS APÓS A LEI 9.624/1998. VPNI REAJUSTADA IRREGULARMENTE. ILEGALIDADE. NEGATIVA DE REGISTRO. DETERMINAÇÃO PARA CONVERSÃO EM VPNI, SUJEITA A INCOPORAÇÃO POR REAJUSTES FUTUROS, NOS TERMOS DA MODULAÇÃO FEITA NO RE 638.115/CE. PEDIDO DE REEXAME. POSSIBILIDADE DE INCORPORAÇÃO UM DÉCIMO RELATIVO A TEMPO RESIDUAL EXISTENTE EM 10/11/1997, CONVERTIDO EM VPNI, SEM ABSORÇÃO POR REAJUSTES FUTUROS E SUJEITA A REAJUSTES GERAIS DOS SERVIDORES. CONHECIMENTO. PROVIMENTO PARCIAL. MANUTENÇÃO DO ACÓRDÃO RECORRIDO, COM ESCLARECIMENTO AO ÓRGÃO RECORRENTE, NO SENTIDO DE LIMITAR O ALCANCE DA DETERMINAÇÃO QUESTIONADA, PARA NÃO INCIDIR SOBRE A PARCELA DE UM DÉCIMO (1/10), PREVISTA NO ART. 5º DA LEI 9.624/1998 (CÔMPUTO DO TEMPO RESIDUAL, A PARTIR DE 10/11/1997, PARA A CONCESSÃO DE 1/10). CIÊNCIA.

APOSENTADORIA (APOS)

Secretaria de Recursos (Serur); Secretaria de Fiscalização de Integridade de Atos e Pagamentos de Pessoal e de Benefícios Sociais (Sefip).

Trata-se de pedido de reexame interposto pela Câmara dos Deputados, contra o Acórdão 14835/2021-TCU-Segunda Câmara, Relator Ministro-Substituto Marcos Bemquerer Costa, que negou registro ao ato de aposentadoria de Raimundo Hélio Araújo Costa, servidor inativo do órgão.
2.	       Acerca da admissibilidade, ratifico as decisões monocráticas do antigo relator do recurso, Ministro Raimundo Carreiro (peça 20) , no sentido de conhecer dos recursos, uma vez preenchidos os requisitos de admissão que regem a espécie. 
3.	        Conforme visto no Relatório, a Serur, com o endosso do Parquet especializado, conclui pelo improvimento do recurso.
4.	        Acolho as análises da unidade técnica, mas divirjo da proposta de encaminhamento, por considerar o pedido de reexame parcialmente procedente, conforme passo a expor.
5.	         Observo, de plano, que o questionamento da recorrente se limita à determinação versada no subitem 1.7.1.1 da deliberação em comento, verbis: 
1.7.1.1. promova o destaque das parcelas de "quintos/décimos" incorporadas com base em funções comissionadas exercidas entre 08/04/1998 e 04/09/2001, transformando-as em parcela compensatória a ser absorvida por quaisquer reajustes futuros;  (Grifei) .
6.	 O pedido final também foi restrito ao "reexame parcial do Acórdão 14835/2021-TCU-Segunda Câmara, para que seja reconhecida a legalidade da vantagem pessoal nominalmente identificada decorrente da incorporação da parcela de 1/10 de função comissionada de nível FC-04 pelo aposentado Raimundo Hélio Araújo Costa, no período de 19/6/1997 a 18/6/1998, por ter-se fundado na utilização de tempo residual, nos termos do art. 5º da Lei n. 9.624/1998" (peça 11, p. 8) .
7.	Em seus argumentos, a Diretora do Departamento de Pessoal da Câmara dos Deputados demonstra que o acórdão recorrido, proferido em relação, não ponderou as disposições do art. 5º da Lei 9.624/1998, que admitiu a contabilização do tempo residual para o implemento do direito a um décimo (1/10) de função, desde que o exercício da primeira fração de tempo tenha ocorrido antes da extinção da vantagem (10/11/1997) , verbis:
Art. 5º Fica resguardado o direito à percepção dos décimos já incorporados, bem como o cômputo do tempo de serviço residual para a concessão da próxima parcela, até 10 de novembro de 1997, observando-se o prazo exigido para a concessão da primeira fração estabelecido pela legislação vigente à época.  (Grifei) .
8.	No caso concreto, a peça recursal informa que o servidor exerceu, entre outros, os seguintes períodos de funções comissionada (peça 11, p. 7) :
	Função e código
	Período
	Dias
	Total em dias
	Incorporações

	Encarregado FC-04
	19/06/1997 a 18/06/1998
	365
	365
	1/5 DE FC-04 (2) 

	Encarregado FC-04
	19/06/1998 a 18/06/1999
	365
	365
	1/5 DE FC-04 (3) 

	Encarregado FC-04
	19/06/1999 a 17/06/2000
	365
	365
	1/5 DE FC-04 (3) 

	Encarregado FC-04
	18/06/2000 a 30/11/2000
	166
	365
	1/5 DE FC-04 (3) 

 (2) Vantagem incorporada utilizando tempo residual em 10/11/1997. 
 (3) Parcela compensatória, absorvível por quaisquer reajustes futuros. 
9.	Embora a tabela acima registre a incorporação de "1/5", associado ao período líquido de um ano de exercício de função comissionada, entre 19/6/1997 e 18/6/1998, informando que se trata de incorporação de tempo residual, o pedido recursal é explícito ao requerer, em conformidade com o art. 5º da Lei 9.624/1998, a incorporação de apenas "1/10". 
10. 	De fato, nos termos do art. 5º da Lei 9.624/1998, o servidor fez jus à incorporação de 1/10, decorrente do cômputo do tempo residual de exercício de funções comissionadas iniciado antes de 10/11/1997 e concluído após aquela data, apenas para a incorporação dessa parcela (1/10) .
11.	Veja-se que essa possibilidade não torna regular o ato de concessão, mas requer seja esclarecido, na decisão desta Corte, que o servidor faz jus à incorporação do décimo residual, pois o acórdão recorrido impugnou todas as incorporações ocorridas após a Lei 9.624/1998.
12.	O ato encaminhado a este Tribunal, para fins de registro, consignou erroneamente "4/5" de FC-4, relativos ao período de quatro anos, entre 19/06/1997 e 30/11/2000. Desse período, extrai-se que a incorporação de 1/10 é correta, em vez dos 4/5 concedidos. Essa incorporação de 1/10 é alcançada pela conversão em VPNI sujeita aos índices de revisão geral de remuneração dos servidores, nos termos do art. 15 da Lei 9.527/1997. Os outros 3/5 decorrem de decisão administrativa, sujeitos à modulação de efeitos decidida pelo Supremo Tribunal Federal no RE 638.115/CE, que impõe sua conversão em VPNI passível de absorção.
13.	E é exatamente nessa linha que a recorrente fundamenta o recurso, verbis  (peça 11, p. 7) :
21. Verifica-se, portanto, que foi utilizado o tempo residual de exercício de funções comissionadas existente em 10/11/1997 para a concessão de uma parcela de 2/10 da Vantagem Pessoal do aposentado Raimundo Helio Araujo Costa (de 19/6/1997 a 18/6/1998) . Contudo, com fundamento no art. 5º da Lei n. 9.624/1998, bem como no entendimento dessa Corte, o interessado faz jus à incorporação de 1/10 de FC-04 com base na utilização de período residual. 
22. Assim, deve ser reconhecida a legalidade da incorporação de 1/10 da FC-04 pelo aposentado Raimundo Helio Araujo Costa, no período 19/6/1997 a 18/6/1998, fundada na utilização de tempo residual (art. 5º da Lei 9.624/1998) . 
23. Os restantes 7/10 [sic; 3/5] de FC-04 incorporados com base em decisão administrativa deverão ser transformados em parcela compensatória, conforme o entendimento do Tribunal de Contas da União e também do Supremo Tribunal Federal. 
14.	Tais argumentos amoldam-se à jurisprudência deste Tribunal, refletida no seguinte verbete:
É assegurado, nos termos do art. 5º da Lei 9.624/1998, o cômputo do tempo residual de exercício de funções comissionadas existente em 10/11/1997, não empregado para a concessão de quintos, para incorporação de parcela de décimo, com termo final, a qualquer tempo, na data em que o servidor completar o interstício de doze meses, de acordo com a sistemática definida na redação original do art. 3º da Lei 8.911/1994.  (jurisprudência selecionada a partir dos Acórdão 9746/2021-TCU-Segunda Câmara, relator: Ministro Substituto Marcos Bemquerer; 5.785/2020-1ª Câmara, relator: Ministro Bruno Dantas; 5.455/2018-2ª Câmara, relator: Ministro José Múcio Monteiro; entre outros) .
15.	O caso vertente também guarda estreita semelhança com o versado no Acórdão 2798/2022-TCU-Segunda Câmara, de minha relatoria, em cujo Voto apresentei os seguintes fundamentos para dar provimento parcial ao pleito:
 (...) 
4.	No apelo recursal, a recorrente [Câmara dos Deputados] alega ter assegurado, nos termos do art. 5º da Lei 9.624/1998, o cômputo do tempo residual de exercício de funções comissionadas existente em 10/11/1997, não empregado para a concessão de quintos, para incorporação de parcela de quintos, com termo final, a qualquer tempo, na data em que o servidor completar o interstício de doze meses.
5.	A Serur, com anuência do MP/TCU, conforme a instrução transcrita no relatório precedente, manifesta-se pela negativa de provimento do recurso, e de que é assegurado, nos termos do art. 5º da Lei 9.624/1998, o cômputo do tempo residual de exercício de funções comissionadas existente em 10/11/1997, não empregado para a concessão de quintos, para incorporação de parcela de décimo - e não de quintos -, com termo final, a qualquer tempo, na data em que o servidor completar o interstício de doze meses. 
6.	Acompanho o pronunciamento da Serur, que contou com a anuência do representante do Parquet especializado, divergindo, entretanto, quanto ao encaminhamento proposto. 
7.	De fato, nos termos do paradigmático Acórdão 5455/2018-TCU-Segunda Câmara, relator Ministro José Mucio Monteiro, eventual tempo residual existente em 10/11/1997, não empregado para a concessão de quintos, pode ser utilizado para incorporação de apenas um décimo, nos termos do art. 5º da Lei 9.624/1998, com termo final, a qualquer tempo, na data em que o servidor completar o interstício de doze meses, de acordo com a sistemática definida na redação original do art. 3º da Lei 8.911/1994, com posterior transformação em VPNI, sem qualquer absorção futura.
8.	No entanto, o excerto do Acórdão recorrido (peça 8) , bem como as manifestações da unidade técnica e do MP/TCU (peças 5-7) que fundamentaram aquela decisão não mencionam essa possibilidade, o que suscita o acolhimento parcial do presente pedido de reexame para esclarecimento à Câmara dos Deputados sobre a viabilidade de incorporação de um décimo relativo ao transcurso de 12 meses de exercício da função FC-04, findo em 18/8/2002, utilizando-se o tempo residual existente em 10/11/1997, conforme dados do ato de pessoal registrado à peça 3, p. 4. 
 (...) [tabela com dados concretos sobre o caso]
9.	Com base nessas informações, entendo que o presente pedido de reexame deva ser parcialmente provido, para dar ciência à Câmara dos Deputados, em relação à aposentadoria da Sra. Raquel de Oliveira Silva, de que é assegurado, nos termos do art. 5º da Lei 9.624/1998, o cômputo do tempo residual de exercício de funções comissionadas existente em 10/11/1997, não empregado para a concessão de quintos, para incorporação de parcela de décimo - e não de quintos -, com termo final, a qualquer tempo, na data em que o servidor completar o interstício de doze meses.
16.	Em face da identidade entre os dois casos, adoto a mesma solução empregada no voto transcrito, alusivo ao Acórdão 2798/2022-TCU-Segunda Câmara, por mim relatado, para dar provimento parcial ao pedido de reexame ora apreciado, no sentido de esclarecer à Câmara dos Deputados que a determinação expressa no subitem 1.7.1.1. do Acórdão 14835/2021-TCU-Segunda Câmara alcança apenas a parcela de décimos incorporados além do limite de um décimo (1/10) , previsto no art. 5º da Lei 9.624/1998 (cômputo do tempo residual, a partir de 10/11/1997, para a concessão de 1/10) .
	Do exposto, VOTO por que seja aprovado o Acórdão que ora submeto a este Colegiado.
TCU, Sala das Sessões, em 20 de setembro de 2022.
ANTONIO ANASTASIA 
Relator